---
title: "Santa Teresa"
runtime: shiny
output: 
  flexdashboard::flex_dashboard:
    orientation: rows
    vertical_layout: fill
---

```{r}
knitr::opts_chunk$set( echo=FALSE, warning=FALSE, message=FALSE)
options(encoding = "latin1")
```

```{r setup, include=FALSE}
library(flexdashboard)
library(purrr)
library(shiny)
library(tidyverse)
library(readxl)
library(DT)
library(plotly)
library(lubridate)
library(RcppRoll)
library(scales)
library(ggrepel)
library(forcats)
library(readr)
library(janitor)
library(shinyWidgets)
library(xts)
```

```{r df_servidores}

dados_servidores <- read_csv("dados_servidores.csv", 
    col_types = cols(admissao_data = col_date(format = "%d/%m/%Y"))) %>%
  mutate(mes_ano = fct_reorder(mes_ano, data))
# servidores <- servidores %>% select(!...1)


 # servidores <- servidores %>% mutate(competencia_mes = if_else(competencia_mes < 10, paste0("0",as.character( competencia_mes)), as.character( competencia_mes)))


mes_vigente <- paste0(max(dados_servidores$competencia_mes),"-", max(dados_servidores$competencia_ano))



```

```{r df_receitas}
 dados_receitas <- read_csv("dados_receitas.csv")




```

```{r df_licitacoes}

dados_licitacoes <- read_csv("dados_licitacoes.csv")

```

```{r df_atas}
dados_atas <- read_csv("dados_atas.csv") %>% unique()
```

```{r df_pagamentos}
dados_pagamentos <- read_csv("dados_pagamentos.csv")
```

```{r df_contratos}
dados_contratos <- read_csv("dados_contratos.csv")


```

# Visão Geral

## Column {data-width="650"}

### Servidores

```{r}
reais = function(x){prettyNum(round(x,0), big.mark = ".", decimal.mark = ",")}

# servidores <- rbind(servidores,servidores_2022_09) 

# servidores <- servidores %>% mutate(competencia_mes =
#       case_when(competencia_mes %in% c("10","11","12")~ competencia_mes,
#       TRUE ~ paste0("0",competencia_mes)))




datatable( dados_servidores %>%  group_by(regime, mes_ano) %>% count(regime) %>% arrange(desc(mes_ano),desc(n)) %>% pivot_wider(names_from = mes_ano, values_from = n)%>%
  adorn_totals(where = c("row"))  )%>% 
     formatStyle(columns = colnames(.$x$data), fontSize = "10pt")

```

```{r}
tabela_reais = function (df,coluna = NULL) {
      datatable((df)%>%
  # "row" para o total aparecer na linha, ou seja, totalizar os valores de uma coluna
  adorn_totals("row","col") ,
      filter = 'top', 
      rownames = FALSE,
      extensions = 'Buttons',
      options = list( 
                  # order = list (df[(length(df))], 'desc'),
                  dom = "Blfrtip",
                  buttons = 
                    list("copy", list(
                      extend = "collection",
                      buttons = c("csv", "excel", "pdf"),
                      text = "Download" ) ),
                  lengthMenu = list( c(-1, 5, 10,20),
                                     c( "tudo",5, 10, 20)),
                  pageLength = -1 )
      )%>%
  formatRound(
  # formatar apenas as colunas numericas.
  # sapply para identificar as colunas numericas e combinar com o parametro COLUNA
    # ((ncol(df %>% select_if(is.character))+1):(ncol(df )+1)),
    # http://datamining.togaware.com/survivor/Remove_Non_Numeric.html
    (c(colnames(df[,sapply(df, is.numeric)]), coluna)),
  digits = 2,
  interval = 3,
  mark = ".",
  dec.mark = ","
) 
}
```

### Despesa por função (R\$ milhões)

```{r}



datatable(dados_pagamentos %>% filter(funcao_nome !="") %>% group_by(ano, funcao_nome) %>% summarise(valor = sum(valor)/1000000) %>% pivot_wider(names_from = ano, values_from = valor)%>%
  adorn_totals(where = c("row", "col")) %>%arrange(desc(Total)))%>% formatCurrency(c(as.character( c(2007:2022)),"Total"),
  currency = "",
  interval = 3,
  mark = ".",
  digits = 1,
  dec.mark = ",",
  before = TRUE,
  zero.print = NULL,
  rows = NULL)%>% 
     formatStyle(columns = colnames(.$x$data), fontSize = "10pt")

```

## Column {data-width="350"}

### Grupo de despesa (R\$ milhões)

```{r}
library(dygraphs)

grupos <- full_join(dados_pagamentos %>% filter(grupo_cod == "44") %>% group_by(data_ts) %>% summarise(investimento = sum(valor)/1000000),dados_pagamentos %>% filter(grupo_cod != "44") %>% group_by(data_ts) %>% summarise(demais = sum(valor)/1000000), by = "data_ts")

grupos <- grupos %>%  mutate(investimento_acumulado = round(roll_sum(investimento,12, fill=NA, align="right"),1),demais_acumulado = round(roll_sum(demais,12, fill=NA, align="right"),1))


grupos_ts <- xts(grupos %>% select(investimento_acumulado,demais_acumulado), grupos$data_ts)

dygraph(grupos_ts, main = "Despesas (acumulado 12 meses)") %>%
  dyOptions(stepPlot = TRUE)%>% 
  dyRangeSelector()%>%
  dyAxis("y", label = "R$ MI") %>%
  dyOptions(colors = RColorBrewer::brewer.pal(3, "Set2"))
  
```

### Despesas Correntes (R\$ milhões)

```{r}

subfuncao <- dados_pagamentos %>% filter(grupo_cod == "33", ano >2017) %>% group_by(ano, subfuncao_nome) %>% summarise(valor = sum(valor)/1000000) %>% pivot_wider(names_from = ano, values_from = valor)%>%
  adorn_totals(where = c("row", "col")) %>% arrange(desc(Total))

datatable(dados_pagamentos %>% filter(grupo_cod == "33", ano >2017) %>% group_by(ano, subfuncao_nome) %>% summarise(valor = sum(valor)/1000000) %>% pivot_wider(names_from = ano, values_from = valor)%>%
  adorn_totals(where = c("row", "col")) %>%arrange(desc(Total)))%>% formatCurrency(c(as.character( c(2018:2022)),"Total"),
  currency = "",
  interval = 3,
  mark = ".",
  digits = 2,
  dec.mark = ",",
  before = TRUE,
  zero.print = NULL,
  rows = NULL)%>% 
     formatStyle(columns = colnames(.$x$data), fontSize = "10pt")

```

# Pessoal

## Row

### Total de Rendimentos

```{r}

total_rendimentos <- sum(dados_servidores %>% filter(data == max(data)) %>% select(total_rendimentos))

renderValueBox( valueBox(reais(total_rendimentos), caption = paste0("Total Rendimentos em ", mes_vigente)))


```

### Força de Trabalho

```{r}

f_trabalho <- nrow(dados_servidores %>% filter(data == max(data)))

renderValueBox( valueBox(reais(f_trabalho), caption = paste0("Força de Trabalho em ", mes_vigente)))


```

### Maior Rendimento

```{r}

max_remuneracao <- max(dados_servidores %>% filter(data == max(data)) %>% select(total_rendimentos))

renderValueBox( valueBox(reais(max_remuneracao), caption = paste0("Maior Rendimento em ",mes_vigente)))


```

### Rendimento Médio

```{r}



renderValueBox( valueBox(reais(total_rendimentos/f_trabalho), caption = paste0("Rendimento Médio em ", mes_vigente)))


```

### Valor médio da hora trabalhada

```{r}

total_horas <- sum(dados_servidores %>% filter(data == max(data)) %>% select(jornada_horas))

renderValueBox( valueBox(reais(total_rendimentos/total_horas), caption = paste0("Valor médio da hora trabalhada em ", mes_vigente)))


```

## Column {.tabset}

### remuneração por regime

```{r}

```

### remuneração por regime

```{r}

p <- ggplot(dados_servidores %>% filter(data == max(data)), aes( y = total_rendimentos, x = regime, color = formacao))+ geom_jitter()+coord_flip() +theme_minimal()

ggplotly(p)


```

### remuneração/hora por regime

```{r}

p <- ggplot(dados_servidores %>% filter(data == max(data)), aes( y = remuneracao_por_hora , x = regime, color = formacao))+ geom_jitter()+coord_flip() +theme_minimal()

ggplotly(p)


```

### remuneração histograma

```{r}

p <- ggplot(dados_servidores %>% filter(data == max(data)), aes(total_rendimentos) )+ geom_histogram() +theme_minimal()

ggplotly(p)


```

### evolucao força de trabalho

```{r}

saldo_trabalho <- dados_servidores %>% filter(data %in% c(max(data), add_with_rollback(max(data), months(-1))))%>% group_by(cargo_clean,mes_ano) %>% count() %>% pivot_wider(names_from = "mes_ano", values_from = n)

saldo_trabalho[is.na(saldo_trabalho)] <- 0

colnames(saldo_trabalho)[2] <- "anterior"
colnames(saldo_trabalho)[3] <- "atual"

saldo_trabalho <- saldo_trabalho %>% mutate(saldo = atual-anterior)

datatable(saldo_trabalho%>% filter(saldo != 0) %>% arrange(desc(saldo))  )



```

# Receitas e Despesas

### Receitas em R\$ milhões

```{r tabela_receitas}
datatable(dados_receitas %>% filter(ano>2013) %>% group_by(ano, origem_nome) %>% summarise(valor = sum(valor)/1000000) %>% pivot_wider(names_from = ano, values_from = valor)%>%
  adorn_totals(where = c("row", "col")) %>%arrange(desc(Total)))%>% formatCurrency(c(as.character( c(2014:2022)),"Total"),
  currency = "",
  interval = 3,
  mark = ".",
  digits = 2,
  dec.mark = ",",
  before = TRUE,
  zero.print = NULL,
  rows = NULL)%>%
     formatStyle(columns = colnames(.$x$data), fontSize = "10pt")



```

### plot

```{r}

p <- ggplot(dados_receitas %>% filter(origem_nome!="dedução da receita de transferência"), aes(fill = origem_nome, y = valor, x = ano))+ geom_bar(position="stack", stat="identity")

ggplotly(p)


```

# Compras

## Row

### Licitações publicadas nos últimos 60 dias

```{r tabela_licitacoes}
datatable(dados_licitacoes %>% filter(data_publicacao >= as.Date(today()-60) ) %>% group_by(objeto) %>% summarise(valor = sum(valor, na.rm = TRUE)) %>% arrange(desc(valor)))%>% formatCurrency("valor",
  currency = "R$",
  interval = 3,
  mark = ".",
  digits = 0,
  dec.mark = ",",
  before = TRUE,
  zero.print = NULL,
  rows = NULL)%>% 
     formatStyle(columns = colnames(.$x$data), fontSize = "10pt")

```

### Atas de registro de preço

```{r tabela_atas}
datatable(dados_atas %>% select(objeto, fornecedor))%>% 
     formatStyle(columns = colnames(.$x$data), fontSize = "10pt")
```

### Contratos vigentes

```{r}
datatable(dados_contratos %>% filter(vigencia_data_fim >= as.Date(today()) ) %>% group_by(objeto, fornecedor_nome) %>% summarise(valor = sum(valor, na.rm = TRUE)) %>% arrange(desc(valor)))%>% formatCurrency("valor",
  currency = "R$",
  interval = 3,
  mark = ".",
  digits = 0,
  dec.mark = ",",
  before = TRUE,
  zero.print = NULL,
  rows = NULL)%>% 
     formatStyle(columns = colnames(.$x$data), fontSize = "10pt")
```

```{r eval=FALSE, include=FALSE}
datatable(dados_pagamentos %>% filter(grupo_cod == 33, ano == 2022, elemento_cod %in% c("309046","339047","339093")) %>% group_by(elemento_nome,elemento_cod, favorecido_nome, historico) %>% summarise(valor = sum(valor)) %>% arrange(desc(valor)))%>% formatCurrency("valor",
  currency = "R$",
  interval = 3,
  mark = ".",
  digits = 0,
  dec.mark = ",",
  before = TRUE,
  zero.print = NULL,
  rows = NULL)%>% 
     formatStyle(columns = colnames(.$x$data), fontSize = "10pt")
```
